臺灣基隆地方法院民事裁定  
109年度監宣字第187號
聲  請  人  李金德  

相對人即受
監護宣告人  李黃秋雪

利害關係人  李承哲  


上列聲請人聲請監護宣告事件，本院裁定如下：         
    主    文
宣告李黃秋雪（女、民國00年00月00日生、身分證統一編號：Z0
00000000號）為受監護宣告之人。
選定李金德（男、民國00年00月00日生、身分證統一編號：Z000
000000號）為受監護宣告之人之監護人。
指定李承哲（男、民國00年00月0日生、身分證統一編號：Z0000
00000號）為會同開具財產清冊之人。
聲請費用新臺幣壹仟元由受監護宣告之人負擔。
    理    由
一、聲請意旨略以：聲請人之母即相對人李黃秋雪於民國109年8
    月20日經鑑定為重度身心障礙，致不能為意思表示或受意思
    表示，為此聲請對其為監護之宣告，並聲請選任聲請人為監
    護人及指定利害關係人李承哲為會同開立財產清冊之人等語
    。
二、按對於因精神障礙或其他心智缺陷，致不能為意思表示或受
    意思表示，或不能辨識其意思表示之效果者，法院得因本人
    、配偶、四親等內之親屬、最近一年有同居事實之其他親屬
    、檢察官、主管機關或社會福利機構之聲請，為監護之宣告
    ，民法第14條第1項定有明文。次按受監護宣告之人應置監
    護人；法院為監護之宣告時，應依職權就配偶、四親等內之
    親屬、最近一年有同居事實之其他親屬、主管機關、社會福
    利機構或其他適當之人選定一人或數人為監護人，並同時指
    定會同開具財產清冊之人；法院選定監護人時，應依受監護
    宣告之人之最佳利益，優先考量受監護宣告之人之意見，審
    酌一切情狀，並注意下列事項：一受監護宣告之人之身心狀
    態與生活及財產狀況。二受監護宣告之人與其配偶、子女或
    其他共同生活之人間之情感狀況。三監護人之職業、經歷、
    意見及其與受監護宣告之人之利害關係。四法人為監護人時
    ，其事業之種類與內容，法人及其代表人與受監護宣告之人
    之利害關係，民法第1110條、第1111條第1項及第1111條之1
    亦分別定有明文。
三、經查：
  ㈠聲請人主張之前揭事實，業據其提出戶籍謄本、中華民國身
    心障礙證明為證。復經本院囑託長庚醫療財團法人基隆長庚
    紀念醫院就相對人之精神狀態予以鑑定，鑑定結果略以：黃
    女（即相對人）目前不太認得家人，無口語表達能力。其生
    活狀況及現在身心狀態經檢查結果：無法行走，注意力較差
    、無法持續，不具備經濟活動能力及管理處分自己財產之能
    力，亦無正常之社交活動，日常生活不可自理，均需仰賴看
    護及家人協助。綜合以上所述，黃女之過去生活史、疾病史
    、身體檢查及精神狀態檢查結果，認目前黃女因「失智症」
    ，致其為意思表示、受意思表示和辨識其意思表示效果之能
    力已達「完全不能」之程度等語，有長庚醫療財團法人基隆
    長庚紀念醫院109年12月24日長庚院基字第OOOOOOOOOO號函
    附精神鑑定報告書乙件在卷可按。綜合上情，足認相對人確
    因心智缺陷，已達不能為意思表示或受意思表示之程度。從
    而，聲請人聲請對相對人為監護之宣告，為有理由，應予准
    許。
  ㈡本院參酌上開鑑定報告、聲請人之主張及本院調查結果，認
    聲請人李金德為相對人之子，與相對人同住，並協助照護相
    對人，彼此依附關係親密，故聲請人自適宜擔任相對人之監
    護人；而利害關係人李承哲為相對人之孫，亦為相對人之至
    親，並有擔任開具財產清冊之人之意願，業據其到庭陳述甚
    明（見本院109年11月18日審理筆錄），及相對人最近親屬
    即聲請人、利害關係人、相對人之女ＯＯＯ、ＯＯＯ、孫子女ＯＯＯ
    、ＯＯＯ、ＯＯＯ、ＯＯＯ、ＯＯＯ、女婿ＯＯＯ均同意由聲請人擔任相對
    人之監護人、利害關係人擔任開具財產清冊人，有同意書在
    卷可稽。本院審酌上情，認由聲請人擔任監護人，應符合受
    監護宣告之人之最佳利益，爰選定聲請人為監護人，並指定
    李承哲為會同開具財產清冊之人。另監護人李金德應依據民
    法第1113條準用同法第1099條第1項之規定，對於受監護宣
    告之人即相對人之財產，會同李承哲於2個月內開具財產清
    冊，並陳報法院，併此敘明。
四、依家事事件法第164條第2項，裁定如主文。
中　　華　　民　　國　　109 　年　　12　　月　　31　　日
                   家事法庭     法  官　黃永定  
以上正本係照原本作成。
如對本裁定抗告須於裁定送達後10日內向本院提出抗告狀。
中　　華　　民　　國　　109 　年　　12　　月　　31　　日
                                書記官　王心怡